臺灣臺北地方法院刑事判決　　　　　　　96年度易字第2359號
公　訴　人　臺灣臺北地方法院檢察署檢察官
被　　　告　甲○○
上列被告因違反毒品危害防制條例案件，經檢察官提起公訴（起
訴案號：臺灣臺北地方法院檢察署96年度偵字第15394 號），被
告於本院準備程序就被訴事實為有罪之陳述，經告知被告簡式審
判程序意旨，並聽取當事人之意見後，本院裁定改依簡式審判程
序審理，判決如下：
    主  文
甲○○持有第二級毒品，處拘役肆拾日，如易科罰金以新臺幣壹
仟元折算壹日，減為拘役貳拾日，如易科罰金以新臺幣壹仟元折
算壹日。扣案之第二級毒品甲基安非他命壹小包（含包裝袋，毛
重零點玖公克、驗餘重零點壹捌捌公克）沒收銷燬之。
    事  實
一、甲○○明知甲基安非他命係毒品危害防制條例第2條第2項第
    2款所規定之第2級毒品係屬違禁物，未經許可不得持有，竟
    於假釋期間內之民國96年4月12日晚上7時許，在臺北市○○
    區○○路「知行公園」內，以新臺幣1000元向真實姓名不詳
    、綽號「黑狗」之成年男子購買1 包甲基安非他命後，將之
    放置其所有之車牌號碼2593─RF號自用小客車上，而持有之
    。嗣甲○○於同日晚間9 時10分許，在臺北市○○區○○路
    與農安街口處，將上開2593─RF號自用小客車停放在該路段
    紅線而違規停車，適為警攔檢而當場扣得上開甲基安非他命
    1 小包（含包裝袋，毛重零點玖公克、驗餘重零點壹捌捌
    公克），而悉上情。
二、案經臺北市政府警察局中山分局報告臺灣臺北地方法院檢察
    署檢察官偵查起訴。
    理  由
壹、程序方面
一、按除被告所犯為死刑、無期徒刑、最輕本刑為三年以上有期
    徒刑之罪或高等法院管轄第一審案件者外，於法院行準備程
    序進行中，被告先就被訴事實為有罪之陳述時，審判長得告
    知被告簡式審判程序之旨，並聽取當事人、代理人、辯護人
    及輔佐人之意見後，裁定進行簡式審判程序；且受命法官行
    準備程序，與法院或審判長有同一之權限；又簡式審判程序
    之證據調查，不受刑事訴訟法第159 條第1 項、第161 條之
    2 、第161 條之3 、第163 條之1 及第164 條至第170 條規
    定之限制，刑事訴訟法第273 條之1 第1 項、第279 條第2
    項前段、第273 條之2 分別定有明文。
二、查本件被告所犯為死刑、無期徒刑、最輕本刑為三年以上有
    期徒刑以外之罪，且非高等法院管轄第一審之案件，其於準
    備程序就前揭被訴事實為有罪之陳述，經本院告知簡式審判
    程序之旨，並聽取當事人之意見後，本院認無不得或不宜改
    依簡式審判程序進行之處，爰依刑事訴訟法第273條之1第1
    項、第284條之1，裁定本件進行簡式審判程序，合先敘明。
貳、實體方面
一、上開事實，業據被告甲○○於本院96年10月12日準備程序、
    審判時均供承不諱，並有臺北市政府警察局中山分局搜索暨
    扣押筆錄、扣押物品目錄表、查獲涉嫌毒品危害防治條例毒
    品初步鑑驗報告書、臺北市政府警察局中山分局圓山所毒品
    案採證照片、保管字號96年度紅0489號扣押物品清單在卷可
    稽（見同上署96年度偵字第1442號卷，第18至21頁、第26頁
    、第29頁、第46頁），並有甲基安非他命1 小包扣案可徵。
    再上開甲基安非他命1 小包（含包裝袋，毛重零點玖公克
    、取樣零點零零壹柒公克、驗餘重零點壹捌捌公克）送經
    交通部民用航空局航空醫務中心鑑驗結果，確呈甲基安非他
    命成分反應，有交通部民用航空局航空醫務中心96年5月8日
    航藥鑑字第0960371號毒品鑑定書1件附卷足憑（見同上署96
    年度偵字第1442號卷第54頁）。足見被告之自白與事實相符
    ，應堪採信，是本件事證明確，其持有持有第二級毒品甲基
    安非他命之犯行，應堪認定。
二、核被告所為，係犯毒品危害防制條例第11條第2項之持有第2
    級毒品罪。查本件被告所持有之第二級毒品甲基安非他命壹
    小包（含包裝袋，毛重零點玖公克、驗餘重零點壹捌捌
    公克），其數量僅毛重零點玖公克，有上開毒品鑑定書1
    件附卷可考，並未達行政院依毒品危害防制條例第11條第4
    項所訂定「轉讓持有毒品加重其刑之數量標準」第2條第1項
    所定－持有第二級毒品淨重10公克以上，須加重其刑至二分
    之一之標準，併予說明。爰審被告曾因毒品案件被處有期徒
    刑6月、7月、5年2月各確定後，經法院合併定應執行刑6 年
    確定，並於95年10月27日因縮短刑期假釋出監，尚未於96年
    4月23日縮刑期滿前之假釋期間內，於96年4月12日持有上開
    第二級毒品甲基安非他命，有臺灣士林地方法院91年度聲字
    第322 號裁定書、臺灣士林地方法院檢察署檢察官執行指揮
    書、臺灣高等法院被告前案紀錄表各1 件在卷可佐，足見其
    素行不佳，惟其持有之毒品數量不多，於犯罪後自始坦承犯
    行，顯有悔意，另衡量其持有第二級毒品所生之危害尚屬輕
    微等一切情狀，爰量處如主文所示之刑，並斟酌被告僅國中
    畢業，經濟狀況並不富裕，有警詢筆錄在卷可參，乃諭知如
    易科罰金從輕以新臺幣1千折算1日之標準，用啟自新。扣案
    之第二級毒品甲基安非他命壹小包（含包裝袋，因第二級毒
    品甲基安非他命成分附著於包裝袋內上剝離不易，應將包裝
    袋之整體視為甲基安非他命成分毒品，毛重零點玖公克、
    驗餘重零點壹捌捌公克）係屬違禁物，不問屬於犯人與否
    ，應依毒品危害防制條例第18條第1 項前段規定諭知沒收銷
    燬；至於鑑驗耗用之上開毒品既已滅失，自毋庸宣告沒收銷
    燬之，併此敘明。
三、再者，中華民國96年罪犯減刑條例於96年6 月15日通過，並
    自96年7月16日開始施行，查被告之犯罪行為係在96年4月24
    日以前所為，且無前述條例第3 條規定不予減刑之情形，合
    於減刑之條件，應依該條例第2 條第1項第3款規定減其刑期
    為拘役20日，並諭知易科罰金之折算標準。
據上論斷，應依刑事訴訟法第273 條之1 第1 項、第284 條之1
、第299條第1項前段，毒品危害防制條例第11條第2 項、第18條
第1 項前段，刑法第11條前段、第41條第1 項前段，中華民國九
十六年罪犯減刑條例第2 條第1項第3款、第7條第1項，判決如主
文。
本案經檢察官王育珍到庭執行職務。
中    華    民    國    96    年  10    月    23   　 日
                  刑事第十六庭法  官  施添寶
以上正本證明與原本無異。
如不服本判決，應於收受判決書送達之日起10日內，向本院提出
上訴書狀。
                              書記官  陳弘文
中    華    民    國    96    年  10    月    29   　 日
附錄本案論罪科刑法條全文
毒品危害防制條例第十一條
持有第一級毒品者，處三年以下有期徒刑、拘役或新臺幣五萬元
以下罰金。
持有第二級毒品者，處二年以下有期徒刑、拘役或新臺幣三萬元
以下罰金。
持有專供製造或施用第一、二級毒品之器具者，處一年以下有期
徒刑、拘役或新臺幣一萬元以下罰金。
持有毒品達一定數量者，加重其刑至二分之一，其標準由行政院
定之。
